



### HABILIDADES

- Trabalho em equipe;
- Liderança;
- Pensamento criativo;
- Resolução de problemas;
- Programação.

#### IDIOMAS

- Português Nativo
- Inglês Fluente
- Espanhol Fluente
- Francês Médio
- Mandarim Médio

# PREMIAÇÕES



Possui Todas as etapas das certificações de Cambridge 2021



Possui Todas as etapas das certificações da Trilha de Banco de Dados feito pelo Bradesco



Possui Todas as etapas das certificações da Trilha de Gerencia de Dados feito pelo Bradesco

# MIGUEL PEREIRA DANTAS DE OLIVEIRA

SOFTWARE DEVELOPER









#### ERFIL PROFISSIONAL

Analista de Dados com experiência em React.js, Python e SQL Server, especializado em análise de dados, visualização de informações e desenvolvimento de dashboards. Possui certificados da Cambridge e Bradesco, com forte foco em programação orientada a objetos e integração de APIs. Habilidade em manipulação de grandes volumes de dados e construção de relatórios eficientes.

## EXPERIÊNCIA

#### Centro Universitário CESMAC

Estagiário • Jul 2024-atual

Aplico e aprimoro meus conhecimentos nas ferramentas SQL e Power BI. Minha atuação é focada na análise e visualização de dados, contribuindo para a tomada de decisões informadas. Além disso, estou expandindo minhas habilidades em Python, o que me permite desenvolver soluções mais eficientes e automatizadas para os projetos em que estou envolvido.

#### CHINO

Data Analyst (FreeLancer) • Jan 2024- Jul 2024

• Fui responsável por criar dashboards e scripts para a coleta e análise de dados dos pedidos. Atuei de forma independente em todas as etapas do processo, desde o desenvolvimento dos scripts de coleta de dados até a criação de dashboards detalhados para visualização e análise.

# FORMAÇÃO ACADÊMICA

### Cambridge

CNA | Fun Kids • 2009-2021

- Cambridge C2 Proficiency (CPE) | Proficiência em Inglês
- Mais de 90% de Aprovação nas 3 Modalidades da Prova.

# Bacharelado em Sistemas da Informação

Faculdade Centro Universitário Cesmac • 2020 - Presente

- Desenvolvi minha paixão por programação.
- Análise Estatística de Dados.
- Qualidade Governança de Dados.
- Análise de Dados.
- Qualidade de Código.



# MIGUEL PEREIRA DANTAS DE OLIVEIRA

SOFTWARE DEVELOPER











# CERTIFICADOS















